【裁判字號】    98,審訴,2231
【裁判日期】    981130
【裁判案由】    毒品危害防制條例
【裁判全文】
臺灣桃園地方法院宣示判決筆錄        98年度審訴字第2231號
公  訴  人  臺灣桃園地方法院檢察署檢察官
被      告  甲○○
指定辯護人  本院公設辯護人陳瑞明
上列被告因毒品危害防制條例案件，於中華民國98年11月30日下
午5 時許，在本院第十法庭宣示判決，出席職員如下：
          法  官   林孟宜
          書記官   洪明媚
          通  譯
法官起立朗讀判決主文、犯罪事實要旨、處罰條文、附記事項，
及告以上訴限制、期間並提出上訴狀之法院，且諭知記載其內容
：
一、主  文：
    甲○○所犯如附表所示之罪，均累犯，各處如附表宣告刑欄
    所示之刑。應執行有期徒刑壹年壹月，扣案之海洛因壹包含
    袋（驗餘毛重零點伍捌公克）沒收銷毀之，注射針筒壹支沒
    收。
二、犯罪事實要旨：
    甲○○前於民國85年間，因竊盜案件，經臺灣高等法院以87
    年度上易字第1233號判決判處有期徒刑1 年4 月確定；復於
    86年間，因違反肅清煙毒條例案件，經臺灣高等法院以86年
    度上訴字第5788號判決判處有期徒刑3 年4 月確定；同年間
    ，另因違反麻醉藥品管理條例案件，經本院以86年度訴緝字
    第153 號判決判處有期徒刑1 年1 月，上訴後，嗣經臺灣高
    等法院以86年度上訴字第6025號判決上訴駁回確定；再於86
    年間，因竊盜案件，經臺灣高等法院以87年度上易字第7144
    號判決判處有期徒刑1 年確定；上開數罪接續執行，於89年
    7 月18日假釋出監，嗣經撤銷假釋，尚應執行殘刑3 年8 月
    6 日。又於90年間，因違反槍砲彈藥刀械管制條例案件，經
    臺灣高等法院以90年度上訴字第2805號判決判處有期徒刑1
    年7 月，併科罰金新臺幣50000 元，上訴後，嗣經最高法院
    以91年度臺上字第475 號判決上訴駁回確定；另於92年間，
    因贓物案件，經臺灣澎湖地方法院以92年度馬簡字第127 號
    判決判處有期徒刑5 月確定；上述二罪與前開殘刑3 年8 月
    6 日、罰金新臺幣50000 元易服勞役55日接續執行，於95年
    9 月20日縮短刑期假釋出監併付保護管束，於96年3 月10日
    縮刑期滿，假釋未經撤銷，視為已執行完畢。另於96年間，
    因施用毒品案件，經本院以96年度毒聲字第669 號裁定送觀
    察、勒戒後，因認有繼續施用毒品之傾向，再經本院以97年
    度毒聲字第114 號裁定令入戒治處所施以強制戒治，嗣因強
    制戒治成效評定合格，認無繼續強制戒治之必要，於97年11
    月14日釋放出所，該次犯行並經臺灣桃園地方法院檢察署檢
    察官以97年度戒毒偵字第460 號為不起訴處分確定。猶不知
    悔改，分別基於施用第一級毒品海洛因及第二級毒品甲基安
    非他命之犯意，於前開強制戒治執行完畢後5 年內之98年間
    ，在如附表所示之時、地，以針筒注射之方式施用海洛因、
    以安非他命吸食器燒烤吸食之方式施用甲基安非他命（起訴
    書誤載為安非他命，應予更正）。嗣分別於：
    (一)98年6 月8 日上午5 時20分許，在桃園縣中壢市○○路○
    段259 號前為警查獲，並扣得注射針筒1 支。(二)98年6 月10
    日晚間9 時46分許，在桃園縣桃園市○○路416 號前為警查
    獲，並扣得海洛因1 包含袋（驗餘毛重0.58公克）。
三、處罰條文：
    毒品危害防制條例第10條第1 項、第2 項、第18條第1 項前
    段，刑法第11條、第47條第1 項、第38條第1 項第2 款、第
    51條第5 款。
四、附記事項：
    本件公訴意旨另認：甲○○另於98年4 月30日為警採尿時起
    回溯26及96小時內某時，在某不詳地點，施用第一級毒品海
    洛因及安非他命各1 次，因認被告另犯毒品危害防制條例第
    10條第1 項、第2 項之施用第一級、第二級毒品等罪嫌，惟
    查此部分犯罪事實與本院98年度審訴字第1954號判決之犯罪
    事實要旨(二)施用第一、二級毒品之時間相近，似有同一案件
    重行起訴之情形，是以此部分犯罪事實爰不列入本件協商範
    圍之內，待檢察官調查後依法處理。
五、協商判決除有刑事訴訟法第455 條之4 第1 項第1 款於本訊
    問程序終結前，被告撤銷協商合意或檢察官撤回協商聲請者
    ；第2 款被告協商之意思非出於自由意志者；第4 款被告所
    犯之罪非第455 條之2 第1 項所定得以協商判決者；第6 款
    被告有其他較重之裁判上一罪之犯罪事實者；第7 款法院認
    應諭知免刑或免訴、不受理者情形之一，及違反同條第2 項
    「法院應於協商合意範圍內為判決；法院為協商判決所科之
    刑，以宣告緩刑或2 年以下有期徒刑、拘役或罰金為限」之
    規定者外，不得上訴。
六、如有前項得上訴之情形者，得自收受判決送達之日起10日內
    ，向本院提出上訴書狀，上訴於第二審法院。
中    華    民    國    98    年    11   月     30    日
                            刑事庭法  官  林孟宜
以上正本證明與原本無異。
                                  書記官  洪明媚
中    華    民    國    98    年    11   月     30    日
附錄本案論罪科刑法條：
毒品危害防制條例第10條規定：
施用第一級毒品者，處6 月以上5 年以下有期徒刑。
施用第二級毒品者，處3 年以下有期徒刑。
附表：
┌─┬─────┬─────┬──────┬──────┬───────┐
│編│ 犯罪時間 │犯罪地點  │扣案物品    │所犯法條及罪│   宣告刑     │
│號│          │          │            │名          │              │
├─┼─────┼─────┼──────┼──────┼───────┤
│一│98年6 月8 │臺灣地區某│注射針筒1支 │毒品危害防制│處有期徒刑柒月│
│  │日為警採尿│不詳地點  │            │條例第10條第│，扣案之注射針│
│  │前回溯26小│          │            │1 項施用第一│筒壹支沒收。  │
│  │時內之某時│          │            │級毒品罪    │              │
│  ├─────┼─────┤            ├──────┼───────┤
│  │98年6 月8 │臺灣地區某│            │毒品危害防制│處有期徒刑參月│
│  │日為警採尿│不詳地點  │            │條例第10條第│。            │
│  │前回溯96小│          │            │2 項施用第二│              │
│  │時內之某時│          │            │級毒品罪    │              │
├─┼─────┼─────┼──────┼──────┼───────┤
│二│98年6 月11│臺灣地區某│海洛因1 包含│毒品危害防制│處有期徒刑柒月│
│  │日凌晨4 時│不詳地點  │袋（驗餘毛重│條例第10條第│，扣案之海洛因│
│  │許為警採尿│          │0.58公克）  │1 項施用第一│壹包含袋（驗餘│
│  │前回溯26小│          │            │級毒品罪    │毛重零點伍捌公│
│  │時內之某時│          │            │            │克）沒收銷毀之│
│  │          │          │            │            │。            │
└─┴─────┴─────┴──────┴──────┴───────┘


司法院資訊處製作；財團法人民間司法改革基金會備份。
